# 房地产公司在建地产项目终止确认的时点

提问人：shidongliu3 时间：2016-11-03 18:31:38
通常转让在建的地产项目涉及的移交时间跨度比较长，终止确认的时点以哪个为准好点？ 一般条件： 1 、合同签订； 2 工程移交（怎么判断移交完，按交接清单？实际管理移交）； 3 、价款收回（收到比例多少合适？）； 4 、产权过户？（个人认为过户不涉及：因为在建地产项目转让不需要变更四证：土地使用权证、用地规划许可证、工程规划许可证和施工许可证）

回答人：chenyiwei
虽然转让在建地产项目不是日常活动，不会形成《企业会计准则第 14 号——收入》所规范的营业收入，但建议参照该准则第四条所列的销售商品收入确认五项条件来确定终止确认标的资产并确认转让收益的时点。